# 请教陈版收取可用性服务费的时点与项目竣工结算时点不一致的处理

提问人：accounting 丶丶 时间：2021-04-15 08:05:03
陈版，咨询一下：
背景：我单位ppp合同规定2018.1.1进入运营期， 2019 年开始收取 18 年的可用性服务费；但直至 2021 年没有审定结算，2018-2021年仍有成本发生。假设2018.1.1为时点 1 ，审定结算日为时点 2
个人对此项业务理解：1.时点 1 和时点 2 之间的发生的成本继续结转收入，确认合同资产
2.2018年-2021年收到的可用性服务费冲减合同资产
3.时点 2 将合同资产转入长期应收款核算。
个人有以下问题困扰：
1.时点 2 审定结算时，此项金融资产的内含报酬率如何计算？是（ 1 ）将时点 2 之后的未来现金流量折现到时点，还是（ 2 ）将时点 1 之后的未来现金流量折现到时点 1 ？如果是第（ 2 ）种情况的话， 2018 年至 2021 年的现金流是否需要将可用性服务费金额扣除当年支出的成本2.依然是上述第（ 2 ）种情况，是否要调整时点 1 和时点 2 之间未确认的利息收入并在时点 2 当年补交所得税呢请陈版帮忙看下我的 3 个理解对不对，以及帮忙解答下两个困扰，万分感谢

回答人：chenyiwei
1 、将时点 2 之后的未来现金流量折现到时点 2 ，使得该折现值等于累计已确认的建造收入的折现率。
2 、时点 1 、 2 之间仍按照原实际利率计算确认利息收入。也不排除在该期间内因尚未结算等原因，无法合理估计未来现金流量的金额和发生时间，因而不满足利息收入确认条件的情况。

提问人：accounting 丶丶 时间：2021-04-19 08:05:04
请问陈版，您所说的第 1 条中的“使得该折现值等于累计已确认的建造收入的折现率”是不是应该是等于合同资产的余额的折现率啊，因为时点 1 和 2之间收到政府拨款已冲减合同资产，时点 2 合同资产余额跟累计确认收入不相同.还是说时点 1 和 2 之间收到的可用性服务费另有别的处理

回答人：chenyiwei
等于合同资产的余额的折现率，扣除建造期间已收到的可用*务费。